【裁判字號】    98,交聲,824
【裁判日期】    980331
【裁判案由】    聲明異議
【裁判全文】
臺灣臺中地方法院交通事件裁定        98年度交聲字第824號
原處分機關  交通部公路總局臺中區監理所臺中市監理站
異  議  人
即受處分人  甲○○
上列受處分人因違反道路交通管理處罰條例案件，對於交通部公
路總局臺中區監理所臺中市監理站民國九十八年二月二十五日所
為之裁決（裁監稽違字第裁六一—Ｍ00000000號），聲
明異議，本院裁定如下：
    主  文
異議駁回。
    理  由
一、原處分機關略以：異議人即受處分人（下稱受處分人）甲○
    ○騎乘車牌號碼Ｎ八Ｗ—一八八號重型機車，於九十七年十
    二月二十二日十三時四十五分許，在台一線與仁德鄉仁愛村
    七四二之一號前路口，因「1.闖紅燈（直行）；2.不服稽查
    取締（經警方鳴笛揮紅旗攔停，當事人仍駕車離去）」等違
    規，經臺南縣警察局交通警察隊南區分隊員警逕行舉發，受
    處分人於期限內到案提出申訴，經函詢原舉發機關查證屬實
    ，該站遂於九十八年二月二十五日，依道路交通管理處罰條
    例第五十三條第一項、第六十條第一項規定，以裁監稽違字
    第裁六一—Ｍ00000000號裁決書，分別裁處罰鍰新
    臺幣（下同）一千八百元、三千元整，於法並無不合等語。
二、本件受處分人甲○○異議意旨略以：警察躲在紅燈後面的大
    車後面，伊承認沒有看到警察而闖了那個小路口，但是伊沒
    有不服取締，伊騎過了警察，他才在伊後面吹哨子（這時候
    才發現警察），警察用Ｖ八一直拍，當時騎過了頭，但是有
    停下，停在路邊，但是警察沒有走過來，伊總不能逆向騎回
    去，伊想說警察有拍到就會寄闖紅燈的單子給伊，沒想到會
    多一條三千塊的不服取締，但是伊沒有不服取締，警察太晚
    攔車還躲起來，伊真的有停車云云。
三、按汽車（包括機器腳踏車）駕駛人，行經有燈光號誌管制之
    交岔路口闖紅燈者，處新臺幣一千八百元以上五千四百元以
    下罰鍰；汽車駕駛人，駕駛汽車有違反本條例之行為，經交
    通勤務警察制止時，不聽制止或拒絕停車接受稽查而逃逸者
    ，除按各該條規定處罰外，處新臺幣三千元以上六千元以下
    罰鍰；又汽車行駛至交岔路口，其行進應遵守燈光號誌或交
    通警察之指示。道路交通管理處罰條例第五十三條第一項、
    第六十條第一項與道路交通安全規則第一百零二條第一項第
    一款分別定有明文。
四、經查，本件受處分人甲○○於九十七年十二月二十二日十三
    時四十五分許，騎乘車牌號碼Ｎ八Ｗ—一八八號重型機車，
    在台一線與仁德鄉仁愛村七四二之一號前路口，因「1.闖紅
    燈（直行）；2.不服稽查取締（經警方鳴笛揮紅旗攔停，當
    事人仍駕車離去）」等違規事實，而經臺南縣警察局交通警
    察隊南區分隊員警逕行舉發，嗣經原處分機關即交通部公路
    總局臺中區監理所臺中市○○○○○道路交通管理處罰條例
    第五十三條第一項、第六十條第一項及違反道路交通管理事
    件統一裁罰基準表之規定，於九十八年二月二十五日裁處受
    處分人罰鍰一千八百元、三千元（共計四千八百元）等情，
    有臺南縣警察局南縣警交字第Ｍ00000000號舉發違
    反道路交通管理事件通知單、交通部公路總局臺中區監理所
    臺中市監理站裁監稽違字第裁六一Ｍ00000000號違
    反道路交通管理事件裁決書及臺南縣警察局九十八年二月十
    一日南縣警交字第○九八○○○五四二八號函各一紙在卷可
    稽。受處分人固不否認有於上開時、地行經該地並闖紅燈之
    事實，然仍否認有不服稽查取締之事實，並以上開情詞置辯
    ，惟證人即本件舉發員警王仁清於本院九十八年三月十七日
    訊問時到庭具結證稱：「（請陳述取締本件的情形？）當時
    我在執行十二點到下午四點巡邏勤務，在該路口攔檢取締，
    當時該機車乘坐二人，闖紅燈的時候，我就馬上出去攔查，
    並不是過了之後才攔查，有錄影存證，庭呈錄影光碟及翻拍
    照片。她騎到我前面的時候，我有攔檢，並不是我躲在貨車
    的後面，我人是站在巡邏車的前方，我們從黃燈的時候就開
    始錄影，確認她闖紅燈的時候，距離五到十公尺的時候就有
    吹哨子並搖紅旗，她閃一下就騎過去沒有停，被載的人有回
    頭看。」等語明確，並有其所提出舉發錄影光碟一片及光碟
    翻拍照片八張附卷可佐，而該舉發錄影光碟經本院依職權勘
    驗之結果：員警於該違規路口之號誌轉換成紅燈前即已開始
    錄影，受處分人於該路口號誌轉換成紅燈後仍繼續行駛通過
    該路口，且受處分人因與後座搭載之人談話，行駛速度緩慢
    ，而員警於其等行駛至該欄檢地點前即有吹哨子之欄停行為
    ，受處分人於經過員警攔檢地點時僅將機車偏往內側車道而
    繼續往前行駛，並未停下等情，核與證人王仁清上開證述情
    節相符，從而受處分人上開所辯：伊騎過了警察，他才在伊
    後面吹哨子云云，顯與事實不符，並非可採。至受處分人行
    駛至下一路口時雖有停下之舉動，然係因該路口當時之號誌
    為紅燈（員警雖未拍攝到該路口號誌之畫面，然有多輛汽、
    機車均停等在該處，則該路口當時之號誌應為紅燈，堪予認
    定），受處分人方於該處停等紅燈，從而縱如受處分人所言
    伊有停車之舉動，亦難執此為有利於受處分人之認定。準此
    ，受處分人確有上開騎乘機車闖紅燈及拒絕停車接受稽查而
    逃逸之違規情事，應可認定，受處分人事後空言否認有拒絕
    停車接受稽查而逃逸之違規，自不足採。綜上所述，原處分
    機關依據道路交通管理處罰條例第五十三條第一項、第六十
    條第一項及違反道路交通管理事件統一裁罰基準表之規定，
    裁處受處分人罰鍰共計四千八百元，並無不當。本件異議為
    無理由，應予駁回。
五、據上論斷，應依道路交通管理處罰條例第八十七條第二項、
    道路交通案件處理辦法第十九條，裁定如主文。
中    華    民    國    98    年    3    月   31      日
                  臺灣臺中地方法院交通法庭
                            法  官 許金樹
上正本證明與原本無異。
如不服本裁定，應於送達後5日內，向本院提出抗告狀。
                            書記官 王崑煜
中    華    民    國    98    年    3    月   31      日


司法院資訊處製作；財團法人民間司法改革基金會備份。
